臺灣高等法院交通事件裁定　　　　　　 94年度交抗字第280號
　　抗告人即
　　受處分人　甲○○
上列抗告人因違反道路交通管理處罰條例事件，不服臺灣桃園地
方法院中華民國94年3月31日裁定（93年度交聲更字第8號），提
起抗告，本院裁定如下：
    主  文
抗告駁回。
    理  由
一、原裁定意旨略以：本件抗告人即受處分人甲○○飲用酒類已
    不能安全駕駛動力交通工具，仍於92年10月23日18時15 分
    許，駕駛車號ＧＦ－8937號自小客車沿桃園縣桃園市○○路
    北往南行駛，於行經永安路與永順街交岔路口欲左轉永順街
    時，疏未注意轉彎車應先讓直行車先行，致於交岔路口碰撞
    由鄭伊婷所騎乘之ＳＬ3－418號輕機車，鄭伊婷因而人車倒
    地，受有雙下肢、左手腕、背部等多處擦傷，詎抗告人並未
    停車救護鄭伊婷，反駕車逃逸。嗣經桃園縣警察局桃園分局
    埔子派出所員警據肇事現場遺留之ＧＦ－8937號車牌及被害
    人鄭伊婷之指證，循線查獲抗告人到案，經測試其呼氣中所
    含酒精濃度達0.57mg/l，因而以抗告人「酒後駕車經警方酒
    測值為0.57mg/l。肇事逃逸致人受傷」，填掣90桃警局交字
    第DlA387118號舉發違反道路交通管理事件通知單（下稱舉
    發單），原處分機關經函請舉發機關查明後，認為抗告人確
    有上開違規行為，依道路交通管理處罰條例第35條第1項第l
    款、第62條第l項規定，於92年2月20日以桃監裁罰字第裁
    52-D1A387118號裁決書，裁處抗告人罰鍰新台幣4萬9千5 百
    元，吊銷駕駛執照，終身禁考之處分 (原處分關於酒後駕車
    裁處抗告人罰鍰新台幣4萬9千5百元部分並未據抗告人聲明
    異議），原審認原處分機關之裁處並無違誤而駁回抗告人之
    異議等語。
二、抗告意旨略以：（一）抗告人對原處分關於酒後駕車裁處抗
    告人罰鍰部分雖未提出異議，但抗告人於事故發生後仍平安
    載送小孩前往醫院看病，顯見其不能安全駕駛乙節並非事實
    。（二）事故發生當時抗告人是暫停的，車身呈45度角，被
    害人是行進中，是被害人擦撞抗告人左前保險桿車牌而致車
    牌掉落，抗告人當時對車牌掉落之事仍不知情，因為有來車
    ，方駛離現場，抗告人確未發現有肇事之情形，故應無故意
    肇事逃逸之嫌。原審認定顯有違誤，為此提起抗告云云。
三、按汽車駕駛人，駕駛汽車肇事致人受傷或死亡，應即採取救
    護或其他必要措施，並向警察機關報告，不得駛離；違者吊
    扣其駕照3個月至6個月；逃逸者吊銷駕駛執照。終身不得考
    領駕駛執照。道路交通管理處罰條例第62條第1項、第67條
    第1項分別定有明文。
四、經查：
（一）原處分關於酒後駕車裁處抗告人罰鍰新台幣4萬9千5百元
      部分並未據抗告人聲明異議，業據抗告人於抗告狀中自承
      無訛，故抗告人自不得對原處分關於酒後駕車裁處部分向
      本院提出抗告聲明不服，合先敘明。
（二）抗告人駕駛汽車肇事致被害人鄭伊婷受傷而逃逸之事實，
      業據抗告人於原審另案93年度交簡上字第76號肇事逃逸案
      件審理時坦承不諱，核與證人鄭伊婷於警詢、檢察官偵查
      及證人王崧年於該案審理時證述之情形相符，並有道路交
      通事故現場圖、道路交通事故調查報告表（一）、（二）
      、刑法第185條之3案件觀察紀錄表、敏盛綜合醫院診斷證
      明書及桃園縣政府警察局汽車駕駛人酒後生理協調平衡檢
      測紀錄卡、酒精濃度檢測單各一份暨本件車禍現場、小客
      車、車牌及機車照片16幀等資料可資佐證，業經原審調取
      上開案卷審閱屬實，而抗告人確因肇事逃逸案件，經原審
      93年度桃交簡字第817號判處有期徒刑6月，並經原審管轄
      第二審合議庭於94年3月24日以93年度交簡上字第76號駁
      回異議人之上訴，並宣告緩刑2年確定，有前開判決書二
      份在卷可稽，抗告人駕駛汽車肇事致人受傷而逃逸之事實
      ，事證明確，堪以認定。抗告人辯稱其係靜止中為被害人
      所碰撞，其對發生碰撞一事並不知情云云，顯係卸責之詞
      ，不足採信。
五、綜上所述，原審以抗告人確有在上述時、地駕駛車輛肇事致
    人受傷逃逸之違規行為，認原處分機關依道路交通管理處罰
    條例第62條第1項、第67條第1項之規定，裁處抗告人吊銷駕
    駛執照終身禁考並無不當，而駁回抗告人異議之聲明，經核
    並無不合，本件抗告為無理由，應予駁回。
據上論斷，應依道路交通案件處理辦法第26條，刑事訴訟法第
412條，裁定如主文。
中　　華　　民　　國　　94　　年　　4 　　月　　27　　日
　　　　　　　　　交通法庭審判長法　官　陳祐輔
　　　　　　　　　　　　　　    法　官　邱瑞祥
　　　　　　　　　　　　　　    法　官　楊炳禎
以上正本證明與原本無異。
不得再抗告。
                                書記官  廖素花
中　　華　　民　　國　　94　　年　　4 　　月　　27　　日
